【裁判字號】    89,交易,60
【裁判日期】    891026
【裁判案由】    過失傷害
【裁判全文】
-臺灣基隆地方法院刑事判決                  八十九年度交易字第六號
    公  訴  人  臺灣基隆地方法院檢察署檢察官
    被      告  丙○○
右列被告因過失傷害案件，經檢察官提起公訴（八十九年度偵字第一九Ｏ六號），本
院判決如左︰
    主  文
丙○○因過失傷害人，處有期徒刑貳月，如易科罰金，以佰元折算壹日。
    事  實
一、丙○○於民國（下同）八十九年三月十一日中午十二時四十六分許，駕駛車號Ｋ
    八--九二九二號自用小客車，沿基隆市○○路由北往南方向行駛，途經孝二路與
    忠二路交岔口，欲左轉彎至忠二路之際，本應注意汽車行駛時，駕駛人應注意車
    前狀況，並隨時採取必要之安全措施，且汽車行近行人穿越道前，應減速慢行，
    遇有行人穿越時，無論有無交通警察指揮或號誌指示，均應暫停讓行人先行通過
    ，且依當時情形並無不能注意之情事，詎丙○○竟疏未注意，於駕車左轉彎之際
    未確實注意車前狀況，亦未暫停讓行人先行通過，致於忠二路行人穿越道上撞及
    正在穿越忠二路之行人乙○○，乙○○因而倒地受有左股骨幹骨折之傷害，丙○
    ○見狀立即電請救護車將乙○○送醫，且於有偵查犯罪職權之機關尚不知何人為
    肇事者前，主動向到場處理之員警陳述肇事經過，自首而接受裁判。
二、案經丙○○自首暨乙○○訴由基隆市警察局第一分局報請臺灣基隆地方法院檢察
    署檢察官偵查起訴。
    理  由
一、訊據被告丙○○，固坦承於右揭時地駕車左轉彎不慎撞及告訴人乙○○之身體，
    致告訴人受有左股骨幹骨折之傷害一節不諱，並有道路交通事故調查報告表一份
    、現場照片八張及告訴人所受傷害之診斷證明書一紙在卷可稽，惟辯稱：係告訴
    人突然自路邊衝出來欲由南往北穿越忠二路，伊見狀剎車不及，因而撞上告訴人
    之身體，撞擊點係位於行人穿越道前方約一‧六公尺路面處，非在行人穿越道上
    ，告訴人亦與有過失云云，然此節業據告訴人當庭堅決否認，告訴人指稱伊當時
    係走在行人穿越道上由南往北方向穿越忠二路，僅剩幾步路之距離即可完全穿越
    忠二路完畢，被告突然左轉彎撞及伊身體，伊並無過失等語。經查：本件被告所
    駕駛之Ｋ八--九二九二號自用小客車左前方車頭部位有明顯之擦痕，有警員所拍
    攝之Ｋ八--九二九二號自用小客車照片附卷可參，顯係該車撞及告訴人所留下之
    痕跡，且由上開道路交通事故調查報告表所附之事故現場圖觀之，被告於左轉彎
    之前係沿孝二路左側之左轉彎專用車道行駛而左轉彎至忠二路上，由該車轉彎角
    度判斷，告訴人若如被告所言突然自路邊衝出欲由南往北穿越忠二路，則告訴人
    理應遭被告所駕駛之自用小客車「右」前方車頭部位所撞及，而非遭該自用小客
    車之「左」前方車頭部位撞及，被告所駕駛之自用小客車既係「左」前方車頭部
    位撞及告訴人之身體，顯見告訴人當時已穿越忠二路有相當之距離（至少已有一
    輛Ｋ八--九二九二號自用小客車車身寬度之距離），於情、於理、於法被告均應
    暫停禮讓行人優先通過，被告此項辯解不足為信，應以告訴人所指述之被害情節
    較為合理可採。
二、按「汽車行駛時，駕駛人應注意車前狀況‧‧‧，並隨時採取必要之安全措施。
    」、「汽車行近行人穿越道前，應減速慢行，遇有行人穿越時，無論有無交通警
    察指揮或號誌指示，均應暫停讓行人先行通過。」道路交通安全規則第九十四條
    第三項、第一百零三條定有明文。被告駕車自應注意上開道路交通安全規則之規
    定，且依當時之狀況，又非不能注意，詎被告竟疏未注意以致肇事，致告訴人受
    有左股骨幹骨折之傷害，被告之行為顯有過失，且被告之過失行為與告訴人所受
    傷害結果間，具有相當因果關係，本件事證明確，被告犯行堪以認定。
三、核被告丙○○所為，係犯刑法第二百八十四條第一項前段之過失傷害罪。被告行
    經行人穿越道不依規定讓行人優先通行，因而致行人乙○○受傷，依法應負刑法
    過失傷害罪責，並應依道路交通管理處罰條例第八十六條第一項之規定加重其刑
    。又被告於肇事後，在有偵查犯罪職權之機關尚不知何人為肇事者前，即主動向
    到場處理之員警陳述肇事經過並接受裁判等情，業經基隆市警察局第一分局忠二
    路派出所警員甲○○到庭證述明確，核與自首條件相符，應依法減輕其刑。被告
    同時具有刑罰之加重、減輕事由，應依法先加後減。爰審酌被告枉顧行人生命安
    全，於行近行人穿越道之際未禮讓行人優先通過而致肇事，且肇事後迄今猶未能
    勉力賠償告訴人所受損害及其犯罪後態度等一切情狀，量處如主文所示之刑，並
    諭知易科罰金之折算標準。
據上論斷，應依刑事訴法第二百九十九條第一項前段，道路交通管理處罰條例第八十
六條第一項，刑法第二百八十四條第一項前段、第四十一條、第六十二條前段，罰金
罰鍰提高標準條例第一條前段、第二條，判決如主文。
本案經檢察官周啟勇到庭執行職務
中      華      民      國    八十九    年      十      月    二十六    日
                                    臺灣基隆地方法院交通法庭
                                        法  官  蔡佳玲
對於本件判決如有不服，應於收受送達後十日內，向本院提出上訴書狀，上訴於臺灣
高等法院，並按他造當事人之人數附具繕本。
附錄法條：
刑法第二百八十四條
因過失傷害人者，處六月以下有期徒刑、拘役或五百元以下罰金，致重傷者，處一年
以下有期徒刑、拘役或五百元以下罰金。
從事業務之人，因業務上之過失傷害人者，處一年以下有期徒刑、拘役或一千元以下
罰金。


司法院資訊處製作；財團法人民間司法改革基金會備份。
